# 新三板增资股份支付授予日

提问人：zhs7403 时间：2019-01-18 12:51:50
新三板增资股份支付授予日如何确定？是股东大会批准日还是证监会非公开审核发行部分批准日，后者一般晚几个月。 另外企业持有 a+h股部分股权，后续公允计量，按照哪一个市场作为公允? 如果 2 市场股价差异大如何考虑？
一个事业单位持有某公司 10 万股，该公司ipo成功，但事业单位身份无法确权该股份，如果今后事业转企业或者卖给其他公司制单位才能确权，上市公司分红款提出来不分，等确权后再分配。请问该未确权股份如何考虑? 计入afs？后续公允价值? 公允如何取值？

回答人：chenyiwei
1 、如果以增发股份方式进行股权激励需经证监会核准的，则以获得证监会核准文件之日作为授予日。
2 、要看所持有的股份能在哪个市场上流通，根据《企业会计准则第 39号——公允价值计量》中的 “主要市场/最有利市场” 判断规定确定。